【裁判字號】    99,簡上,38
【裁判日期】    990914
【裁判案由】    詐欺
【裁判全文】
臺灣宜蘭地方法院刑事判決              99年度簡上字第38號
上  訴  人  臺灣宜蘭地方法院檢察署檢察官
被      告  丁○○
上列上訴人因被告詐欺案件，不服中華民國99年6月9日，本院簡
易庭99年度簡字第341號（聲請簡易判決處刑案號：99年度偵字
第1525號），提起上訴，本院管轄之第二審合議庭判決如下：
    主  文
上訴駁回。
    犯 罪 事 實
一、丁○○預見以自己名義申請行動電話門號，及在金融機構開
    設帳戶並交付存摺、提款卡等給不詳身份者使用，將有助於
    不法者從事詐欺取財等非法犯行之用，竟基於幫助他人財產
    犯罪之犯意，於民國99年1月17日，向不詳之通訊行申請門
    號0000000000號之行動電話1支，又於99年1月19日，至合作
    金庫銀行宜蘭分行，申設帳號0000000000000號帳戶，並辦
    理提款卡，經完成開戶後，隨即將該帳戶之存摺、提款卡等
    連同上開門號，提供予綽號為「空仔」之不詳姓名年籍成年
    男子，供詐欺集團向不特定人詐取財物之人頭帳戶使用。丁○○則取得販賣行動電話門號之代價新台幣（下同）500元
    及販賣帳戶之代價1,000元。嗣該詐欺集團之成員即於99年2
    月2日下午4時33分許，以上開行動電話門號，撥打給甲○○
    使用之行動電話，以其老闆花董之名義佯稱需款60,000元，
    並要求分2次匯款，甲○○不疑有詐，即依指示隨即轉帳30,
    000元至上開丁○○申設之帳戶內，甲○○並通知其妹妹乙○○幫忙匯款30,000元，乙○○亦不疑有詐，即以其配偶吳
    孫名之名義，匯款30,000元至上開丁○○申設之帳戶內。後
    經甲○○、乙○○查證後發覺受騙報警處理，始循線得知上
    情。
二、案經甲○○、乙○○訴由宜蘭縣政府警察局宜蘭分局報請臺
    灣宜蘭地方法院檢察署檢察官偵查後聲請簡易判決處刑。
    理  由
一、被告丁○○對於上開犯行，於警詢、偵查及本院審理時均坦
    承不諱，且有證人甲○○、乙○○於警詢之證述可參，復有
    合作金庫銀行宜蘭分行帳號0000000000000號帳戶開戶資料
    、交易明細資料查詢單、乙○○匯款之合作金庫銀行存款憑
    條、取款憑條、0000000000號行動電話通聯調閱查詢單各1
    份附卷可稽。事證明確，被告犯行應堪認定。
二、核被告所為，係犯刑法第339條第1項詐欺取財罪之幫助犯，
    爰依刑法第30條第2項之規定，按正犯之刑減輕之。被告所
    分別交付之上開門號行動電話及帳戶，幫助正犯詐騙集團成
    員為對告訴人甲○○為1次詐騙行為，僅構成一罪。原審同
    上之事實認定，並適用刑法第339條第1項、第30條、第41條
    第1項前段，刑法施行法第1條之1第1項、第2項前段，並審
    酌被告提供行動電話門號及銀行帳戶資料予詐騙集團成員使
    用，助長他人犯罪，非但增加被害人尋求救濟及治安機關查
    緝犯罪之困難，亦使犯罪集團得以順利取得詐欺所得之財物
    ，危害被害人財產安全及社會治安，依被告犯罪之目的、手
    段、犯罪所生之損害，及犯罪後之態度等一切情狀量處有期
    徒刑4月，如易科罰金，以1,000元折算1日，其認事用法，
    並無不合，量刑亦稱允當。
三、上訴意旨雖以：被告於臺灣宜蘭地方法院檢察署檢察官另案
    偵查中供稱：其同時將其申請之0000000000號SIM卡連同000
    0000000號SIM卡，以1,000元之代價交付予綽號「空仔」之
    成年男子，而成為詐欺集團成員詐取財物之聯絡工具，另其
    於臺灣宜蘭地方法院檢察署檢察官偵查中亦翻異前詞供稱：
    其於99年1月19日申設之合作金庫銀行宜蘭分行帳號0000000
    000000號帳戶，並辦理提款卡，係於申設當日，另依綽號「
    空仔」之指示，以1,000元之代價，在宜蘭市河濱公園，將
    存摺、提款卡等物交付予綽號「空仔」等情，有偵訊筆錄可
    供參照。是以其交付0000000000號SIM卡部分原審未及審酌
    ，而上開交付存摺、提款卡部分應係另行起意（新事證），
    與上開交付SIM卡部分，應分論併罰，而有原審未及斟酌審
    判之新事證，請求撤銷原判決，另為適當之判決等語。惟查
    ，被告所交付之0000000000號SIM卡與合作金庫銀行宜蘭分
    行之帳戶，雖係分別交付與綽號「空仔」之詐騙集團成員，
    有被告之供述可參。惟詐騙集團利用上開0000000000號SIM
    卡及帳戶為詐欺之犯行，其行騙對象僅為甲○○一人，僅犯
    一詐欺取財罪，正犯既僅犯一罪，幫助犯亦同，並無數罪問
    題，公訴人上訴意旨認應予分論併罰，容有誤會。再者，詐
    騙集團使用0000000000號SIM卡詐騙丙○○之部分，據被告
    於本院審理時係陳述：行動電話0000000000號門號、行動電
    話0000000000號門號與合作金庫宜蘭分行帳戶，均係申請好
    馬上就交給「空仔」，是分三次交付。99年1月16日去辦000
    0000000行動電話SIM卡，當日在宜蘭市河濱公園交付。99年
    1月17日申請的0000000000號行動電話SIM卡也是在宜蘭市河
    濱公園那裡，與16日的那一支是不同時間交給「空仔」。「
    空仔」均給伊500元。交給「空仔」上開兩張SIM卡及合作金
    庫宜蘭分行的提款卡及帳戶，是伊交給「空仔」後，「空仔
    」要伊再辦，伊就再辦，交給「空仔」。是伊辦好1張以後
    ，「空仔」叫伊辦另外1張給他，並非一次要伊辦2張SIM卡
    等語明確。經本院再詢問被告偵查中為何陳述99年1月16、1
    7日辦的SIM卡是在17日當天在河濱公園交給「空仔」，被告
    仍答稱：「我記得我是辦好當天就交給他。每一次都是辦好
    之後就交給他」等語明確。則依被告之供述，被告應係先辦
    理0000000000號SIM卡，交付「空仔」後，經「空仔」要求
    ，再辦理0000000000號SIM卡交付「空仔」，而屬分別起意
    。而該2張行動電話SIM卡遭詐騙集團成員利用而行騙之對象
    亦不相同，顯見被告先後二次交付行動電話SIM卡之行為，
    係分屬二次不同之幫助犯行。與前揭論罪科刑部分並無裁判
    上一罪關係，公訴人上訴請求就此部分併辦，尚有未洽，上
    訴為無理由，應予駁回。至併辦部分則應另由檢察官為適法
    之處理。
據上論斷，應依刑事訴訟法第455條之1第1項、第3項、第368條
判決如主文。
本案經檢察官張立言到庭執行職務
中    華    民    國    99    年    9     月    14    日
                  刑事第三庭  審判長法  官  黃永勝
                                    法  官  鄭貽馨
                                    法  官  謝佩玲
以上正本證明與原本無異。
本件不得上訴。
                                    書記官  李玉雲
中    華    民    國    99    年    9     月    14    日

司法院資訊處製作；財團法人民間司法改革基金會備份。
